臺灣新竹地方法院刑事附帶民事訴訟判決
111年度重附民字第6號
原      告  王雯姿

被      告  富盟康泰事業股份有限公司

兼代 表 人  徐鉅裁  住○○市○○路000號17樓之5          被  
    告  楊亮亮  住○○市○○區○○街00巷0號0樓
被      告  永煦事業有限公司


兼代 表 人  洪嘉禧


被      告  楊湘婷

            鄭曉雯  指定送達：新北市○○○○路○○○000                      號信箱                      
上列被告因違反銀行法等案件（本院111年度金重訴字第2號），
經原告提起附帶民事訴訟，本院判決如下：
    主  文
原告之訴及假執行之聲請均駁回。
    事  實
一、原告之聲明及陳述詳如刑事附帶民事訴訟起訴狀。
二、被告未為任何聲明及陳述，亦未提出任何書狀。
    理  由
一、按提起附帶民事訴訟，應於刑事訴訟起訴後第二審辯論終結
    前為之。但在第一審辯論終結後提起上訴前，不得提起；法
    院認為原告之訴不合法或無理由者，應以判決駁回之，刑事
    訴訟法第488條、第502條第1項分別定有明文。故提起附帶
    民事訴訟，以有刑事訴訟之存在為前提，倘於刑事訴訟程序
    終了後，始提起附帶民事訴訟，法院應依刑事訴訟法第502
    條第1項之規定，以原告之訴不合法判決予以駁回（最高法
    院75年度台附字第59號判決意旨參照）。
二、查被告因違反銀行法等案件，經臺灣新竹地方檢察署檢察官
    以110年度偵字第5023號、第8851號、第14428號、111年度
    偵字第483號提起公訴後，由本院以111年度金重訴字第2號
    案件審理，並於民國111年6月23日辯論終結等情，有本件起
    訴書及審判筆錄各1份在卷可稽；而原告係於上開刑事訴訟
    辯論終結後之111年8月24日始具狀提起本件附帶民事訴訟。
    揆諸前揭說明，本件第一審之刑事訴訟部分既已辯論終結，
    原告自不得於辯論終結後向本院提起附帶民事訴訟。從而，
    本件附帶民事訴訟並不合法，應以判決駁回原告之訴，其假
    執行之聲請亦因本訴駁回而失所依附，應併予駁回。又上開
    刑事案件宣判後，如經檢察官或被告依法提起上訴，原告自
    得於檢察官或被告上訴後第二審辯論終結前，再行依法提起
    附帶民事訴訟，或依其所主張之法律關係另循一般民事訴訟
    途徑向本院民事庭起訴，附此敘明。
三、據上論斷，應依刑事訴訟法第502條第1項，判決如主文。　
中　　華　　民　　國　　111 　年　　8 　　月　　31　　日
              刑事第七庭審判長法  官  馮俊郎
                              法  官  王榮賓
                              法  官  王子謙
以上正本證明與原本無異。
如不服本判決應於收受本判決後20日內向本院提出上訴書狀，上訴書狀應敘述具體理由。上訴書狀未敘述上訴理由者，應於上訴期間屆滿後20日內補提理由書狀於本院（均須按他造當事人之人數附繕本）「切勿逕送上級法院」。　　　　　　　　　　　
中　　華　　民　　國　　111 　年　　8 　　月　　31　　日
                              書記官  廖宜君